臺灣臺南地方法院刑事判決　　　　　　　　　　　九十一年度戊○
　　上　訴　人
　　即　被　告　丁○○
右列被告因恐嚇案件，不服本院於中華民國九十一年六月六日所為九十一年度戊○字
第二三三號刑事簡易判決（檢察官聲請簡易判決處刑案號：臺灣台南地方法院檢察署
九十一年度偵字第二０八一號），提起上訴，本院管轄之第二審合議庭判決如左：
    主  文
上訴駁回。
丁○○緩刑貳年。
    事  實
一、丁○○與甲○○○為夫妻關係，丁○○常向甲○○○需索金錢，其於民國九十一
    年一月十八日基於概括之犯意，先於同日上午七時許，在台南縣永康市○○○街
    十一巷五二號三樓之一家中向甲○○○要錢未果，竟以危害身體之事向甲○○○
    恐嚇稱：「如不給錢，我就打斷妳雙腿‧‧」，復於同日上午十時許，在台南縣
    警察局永康分局鹽行派出所前，向甲○○○要求加入甲○○○工作公司之健保，
    為甲○○○拒絕，竟又以危害身體之事向甲○○○恐嚇稱：「妳以後不會有好日
    子過‧‧」，同日晚上八時許，丁○○又為加入健保事，以「如不讓我加入健保
    ，我死妳也要跟者死」等語恐嚇甲○○○，均致甲○○○心生畏懼，致生危害於
    安全。
二、案經甲○○○告訴台灣台南地方法院檢察署檢察官聲請簡易判決處刑。
    理  由
一、右揭事實，業據被告丁○○於本院訊問時供承不諱，核與告訴人甲○○○指訴、
    證人即其子女丙○○、乙○○證述情節相符，並有錄音帶譯本一份在卷可稽，本
    件事證已明，被告犯行洵堪認定。
二、核被告丁○○所為，係犯刑法第三百零五條之恐嚇罪。原審據此認被告罪證明確
    ，援引刑事訴訟法第四百四十九條第一項前段、第四百五十四條第二項、刑法第
    五十六條、第三百零五條、第四十一條第一項前段、罰金罰鍰提高標準條例第一
    條前段、第二條之規定，逕以簡易判決判處被告有期徒刑三月，如易科罰金以三
    百元折算一日，認事用法並無不當，量刑亦稱妥適，被告上訴意旨指摘原審判決
    量刑過重，核無可採，其上訴為無理由，應予駁回。惟查，被告素行良好，前未
    曾受有期徒刑以上刑之宣告，有臺灣高等法院被告全國前案紀錄表一份在卷可按
    ，且告訴人於本院審理時業已表示願意原諒被告，參諸案發當時被告並無工作，
    心情抑鬱，致罹本罪，經此偵、審之教訓，自當知所警惕而無再犯之虞，本院因
    認上開對被告所宣告之刑以暫不執行為適當，故併予宣告緩刑二年，以啟自新。
據上論斷，應依刑事訴訟法第四百五十五條之一第一項、第三項、第三百六十八條，
刑法第七十四條第一款，判決如主文。
本案經檢察官姚玎霖到庭執行職務。
中      華      民      國    九十一    年      九      月     三十     日
                                  臺灣台南地方法院刑事第二庭
                                      審判長法  官  侯  明  正
                                            法  官  陳  金  虎
                                            法  官  鄭  燕  璘
右正本證明與原本無異。
本件不得上訴。
                                            書記官  田  富  蓉
中      華      民      國    九十一    年      十      月      四      日
